臺灣高雄地方法院刑事判決　　　　　　　　　　　　　　九十年度訴字第四二二號
　　公　訴　人　 臺灣高雄地方法院檢察署檢察官
　　被　　　告　 戊○○
　　被　　　告　 丙○○
　　共 同指 定
　　辯　 護 人　 本院
　　被　　　告　 乙○○
　　指　　 定
　　辯　護 人　　本院
右列被告等因擄人勒贖等案件，經檢察官提起公訴（八十九年度偵字第一一一一九號
、一九五三六號、八十九年度偵緝字第一九三五號），本院判決如左：
    主  文
丙○○共同以強暴方法剝奪人之行動自由，累犯，處有期徒刑拾月。
戊○○共同以強暴方法剝奪人之行動自由，處有期徒刑陸月，如易科罰金，以參佰元
折算壹日。
乙○○被訴擄人勒贖部分無罪；被訴過失傷害部分公訴不受理。
    事  實
一、丙○○於民國八十二年間，前因違反麻醉藥品管理條例案件，經本院判處有期徒
    刑四月，於八十三年一月十九日入監執行，同年五月十六日執行完畢。又丙○○
    與甲○○為朋友關係，乙○○（被訴擄人勒贖部分無罪，理由詳後述）為計程車
    司機，以載客為業。八十八年三月九日上午十一點，丙○○打電話至乙○○靠行
    之車行叫車，隨後乙○○即搭載丙○○與戊○○（綽號黑道龍）至高雄縣茄定鄉
    領錢，恰在界陽超商附近之瑜得生鮮超市遇見甲○○，因甲○○與丙○○有貨款
    糾紛，二人乃約定一同會帳，甲○○即駕駛所有自用小客車搭載戊○○，丙○○
    另搭乘乙○○駕駛之ＶＭ─一九八一號計程車，前往丙○○叔叔之住處。抵達後
    ，因丙○○懷疑甲○○與其妻及會計書己○○有不正常關係且其有錄影帶為證，
    乃要求甲○○一同觀看錄影帶，甲○○應允，惟因錄影機有問題，三人乃搭乘乙○○駕駛之前開小客車一同至附近之蒜頭工廠欲觀看錄影帶，到達後丙○○即給
    付車資新台幣（下同）三百五十元予乙○○，乙○○即駕離。丙○○、戊○○、
    甲○○即留在該處。同日下午六時許，因甲○○否認與丙○○之妻發生不正常關
    係，丙○○與戊○○竟基於共同妨害自由之犯意聯絡，由丙○○將甲○○關在蒜
    頭工廠之接待室裡面，並用手銬銬住將甲○○，復持球棒毆打甲○○（傷害部分
    業據撤回告訴，理由後述），戊○○在則門口把風，而以強暴方式持剝奪甲○○
    之行動自由。同日下午九時許，甲○○欲駕駛其所有自用小客車逃脫，惟因無法
    駛動，為丙○○及戊○○發現，二人乃一同騎乘機車強行搭載甲○○至妙覺寺，
    到達後，戊○○隨即持玻璃瓶毆打甲○○之頭部，丙○○則持鋤頭柄毆打甲○○
    手部，並持石塊繼續毆打甲○○。翌日（即八十八年三月十日）凌晨四、五時許
    ，二人又以機車搭載甲○○至附近果園工寮，並繼續以手銬銬住甲○○，復持柴
    刀、石頭及木棍等物繼續毆打甲○○。當日上午九時許，丙○○示意甲○○打電
    話予己○○外出對帳，並與陳女約在台南市黃金海岸保齡球館碰面，丙○○再度
    打電話予不知情之乙○○，要其前往妙覺寺載渠等至黃金保齡球館，嗣渠等與己○○會合後，即先至高雄縣路竹鄉○○路某麵攤吃飯，此時甲○○之手銬被卸下
    （甲○○雙手有用小外套蓋著），而戊○○隨即離去。乙○○繼續搭載丙○○、
    甲○○、己○○至黃金保齡球館，丙○○即在保齡球館後面質問己○○是否與甲○○發生關係，己○○否認，約於當日下午四、五時許，丙○○叫乙○○將渠等
    載到妙覺寺，丙○○復持木棍及磚塊毆打甲○○，此時丙○○之叔父丁○○及乙○○即均在旁求情，直至當日下午五時許，丙○○始叫乙○○載甲○○到高雄縣
    縱貫縣某處釋放，甲○○始恢復其行動自由。
二、案經甲○○訴請高雄縣警察局移送臺灣高雄地方法院檢察署檢察官偵查起訴。
    理  由
壹、被告丙○○及戊○○有罪部分
一、訊據被告丙○○坦承於八十八年三月九日在蒜頭工廠，因債務及懷疑告訴人甲○○與其妻有外遇而出手毆打告訴人；被告戊○○亦坦承在妙覺寺，因懷疑告訴人
    與被告丙○○之妻有男女關係，徒手毆打告訴人，惟均矢口否認有何妨害自由犯
    行，辯稱：渠等沒有以手銬銬住告訴人，妨害其行動自由云云。惟查：
（一）被告丙○○及戊○○如何在蒜頭工廠、妙覺寺、果園工寮內傷害告訴人及限制
      其行動自由等情，業據告訴人於警、偵訊及本院訊問時指訴綦詳，且據證人己○○於警訊時陳稱：「見到甲○○像是被打過，而於妙覺寺時在丙○○質問之
      時，亦被丙○○拳毆」等語（見八十八年八月二十九日警訊筆錄），其於本院
      審理時到庭證稱：「八十九年三月十日九點許，甲○○打電話給我要對帳，約
      在黃金海岸保齡球館見面：：：當初在球館見面後，我看到王某的手用布蓋著
      ，臉上有瘀青，他的頭髮有一些血跡已乾掉：：：我有看到王某手上被手銬銬
      住：：：」等語（見本院九十年四月十二日調查筆錄）；證人丁○○證稱：「
      （告訴人當時有否叫你求洪某放他走？）有。告訴人當時有叫我勸洪某放他走
      」等語（見本院九十年七月十九日調查筆錄）。再被告戊○○於警訊時稱：「
      有聽老闆丙○○聲稱與昌仔《被害人姓名經警提示》有債務糾紛要處理，於是
      丙○○找我一起前往」、「（如何找你一起參與？）要與甲○○處理債務問題
      及夫妻問題」、「（有無經丙○○交付你負責何工作？）老闆丙○○要我負看
      管甲○○」等語（八十九年八月十八日警訊筆錄），其於偵訊時稱：「（為何
      去找甲○○？）丙○○對我說他與甲○○有債務糾紛」等語（見八十九年九月
      五日偵訊筆錄），而被告丙○○於本院審理時稱：「張某都一直與我在一起，
      因為他以前是我員工」等語（見本院九十年五月十日調查筆錄），佐以告訴人
      自隨同被告丙○○及戊○○共同進入蒜頭工廠至其被釋放止，長達二十多小時
      ，期間被告丙○○及戊○○又陸續毆打告訴人，致其受有「頭部外傷合併腦震
      盪、右側手第一掌骨骨折、四肢及背部多處擦傷及瘀腫」等傷害，其傷勢並非
      輕微等情，此有國軍岡山醫院附設民眾診斷服務處診斷證明書（甲種）乙份在
      卷可稽，另經本院函詢國軍岡山醫院告訴人傷勢，該院函復稱：「病人甲○○
      身份證統一編號（Ｚ000000000）於八十八年三月十日至八十八三月
      十五日住本院治療，右手第一掌骨骨折、頭部外傷及四肢、背部多處挫傷及擦
      傷，於八十八年三月十一日手術骨折處復位及鋼針固定。病人於八十八年三月
      十日送進本院急診室，依據病歷記載乃為被人用酒瓶多處打傷所造成」等語，
      此有該院九十一年二月二十日（９１）濟民字第一七五號函可稽，足見告訴人
      之傷害係以鈍器造成，被告二人辯稱徒手毆打云云，自不足採。綜上所述，被
      告戊○○已知悉被告丙○○與告訴人有糾紛，且欲與之共同處理，嗣進而有傷
      害及妨害告訴人行動自由之犯意聯絡及行為分擔甚明。
（二）告訴人雖供稱被告丙○○有以錄音方式強迫伊承認與被告丙○○之妻有不正常
      關係，且強迫伊簽寫面額新台幣（下同）一百以五十萬元之本票一紙云云，惟
      為被告丙○○及戊○○堅詞否認，且此部分事實，僅有告訴人之片面指述，並
      無任何證據可資證明被告二人確實有強迫告訴人簽寫本票一紙。公訴人雖以被
      告乙○○之供述及證人丁○○之證詞，認被告二人有強迫告訴人簽發本票一事
      云云，惟被告乙○○於警訊時稱：「隔日（即八十八年三月十日）中午前：：
      ：至下午約五、六時：：：被害人見到我即叫喊著『毆吉桑』救救我，不然我
      會被打死等語，我就向洪某求情：：：，但洪某即回答不可能，並聲稱被害人
      與其妻發生關係等語，洪某並喝令被害人看如何解決或要多少錢了事等語：：
      ：」等語（見八十八年九月十九日警訊筆錄），惟被告乙○○於警訊時所稱之
      時日與告訴人所稱係八十八年三月九日在蒜頭工廠內簽本票時間不同，自難以
      被告乙○○曾於警訊時為上開陳述，即認告訴人有簽發本票；另據證人丁○○
      於警訊及偵訊中之證詞，亦無提及伊知悉被告丙○○及戊○○有強迫告訴人簽
      發本票一事。再高雄縣警察局員警分別於八十九年五月五日及同年九月十二日
      ，持臺灣高雄地方法院檢察署檢察官所簽發之搜索票，至妙覺寺及被告丙○○
      家中執行搜索，皆未搜索到告訴人指稱之本票或其他相關物證，此有臺灣高雄
      地方法院檢察署搜索票及高雄縣警察局刑事案件搜索扣押證明書各二紙附卷可
      稽，佐以告訴人亦自承被告丙○○並未向伊索取提示該紙本票之紀錄（見八十
      九年四月十日警訊筆錄），是無證據證明被告丙○○及戊○○確有強迫告訴人
      簽發本票之事實。
二、按刑法第三百零二條第一項之妨害自由罪，原包括私行拘禁及以其他非法方法剝
    奪人之行動自由而言，所謂非法方法，當包括強暴脅迫等情事在內（最高法院七
    十四年度台上字第三四０四號判例意旨參照）。核被告丙○○及戊○○以強暴毆
    打方式，剝奪告訴人之行動自由，係犯刑法第三百零二條第一項之以強暴之非法
    方法剝奪他人行動自由罪。被告丙○○與戊○○二人間，就前開犯行有犯意聯絡
    及行為分擔，應論以共同正犯。公訴人認被告係犯刑法第三百四十七條第一項擄
    人勒贖罪及同法第二百七十七條傷害罪，惟查：（一）本件告訴人甲○○於本院
    審理中，即九十年六月二十八日，已具狀撤回對於被告乙○○傷害部分之告訴，
    此有撤回告訴狀一份附卷可佐。按告訴乃論之罪，對於共犯之一人告訴或撤回告
    訴者，其效力及於其他共犯，刑事訴訟法第二百三十九條著有明文，是告訴人既
    撤回對被告乙○○傷害部分之告訴，其效力自及於公訴人起訴共犯之同案被告丙○○及戊○○，本院本應就此部分犯罪為不受理判決之諭知，惟公訴人認此部分
    犯罪與前開論罪科刑部分有牽連犯之裁判上一罪關係，爰不另為不受理判決之諭
    知。（二）按「擄人勒贖罪，須行為人自始有使告訴人以財物取贖人身之意思，
    如使告訴人交付財物，別有原因，為達其取得財物之目的，而剝奪告訴人之自由
    者，除應成立其他財產上之犯罪或牽連犯妨害自由罪外，要無成立擄人勒贖罪之
    餘地」，又「不依正當途徑索債，竟以強暴行為押往茶店，不令自由行動，自應
    負刑法第三百零二條第一項之罪責」，最高法院六十五年台上字第三三五六號、
    二十五年上字第三一三二號判例意旨可資參照。本件訊據告訴人到庭供稱：「：
    ：：八十八年三月九日上午十一點戊○○（綽號黑道龍）與丙○○、乙○○到界
    陽超商附近的瑜得生鮮超市，我人及車子都在那邊找我，他說我欠他貨款八萬多
    ，叫我跟他回家對帳，這時他們沒有強押我，我是自己願意跟他回家去對帳，我
    開我自己的車，旁載戊○○，丙○○坐乙○○的計程車，先去丙○○叔叔的家：
    ：：」等語（見本院九十年三月五日調查筆錄），是被告丙○○及戊○○開始之
    際，並未剝奪告訴人之行動自由。嗣被告丙○○及戊○○雖對告訴人施以暴力，
    並妨害其行動自由，然於告訴人行動自由被妨害期間，被告丙○○確與告訴人討
    論其妻、會計己○○與告訴人發生關係之事，亦據證人己○○於警訊時證稱：「
    ：：：丙○○就質問我是否與甲○○有染，而在說界揚超商店擔任會計時，是否
    有私拿公款給甲○○等，之後再將我與甲○○載到妙覺寺，乃一再質問與甲○○
    關係等」、「丙○○除了質問我有無與甲○○發生關係外，並拿出一卷錄音帶給
    我聽，其內容是甲○○承認與洪妻王淑芬有發生關係等語」等語（見八十八年八
    月二十九日警訊筆錄），其於本院審理時證稱：「：：：到時，我與洪某、王某
    下車，洪某就問我有否與王某有染，我說沒有，他不相信，洪某又問王某是否與
    他太太有染。當時洪某也有問王某這些事情，王某當時是說有這些事，但是是要
    敷延洪某的。洪某也有問我有無拿公司的錢，我都說沒有：：：」等語（見本院
    九十年四月十二日調查筆錄），足徵被告丙○○係為其妻及會計與告訴人發生關
    係而質問告訴人，非自始即有擄人勒贖之故意甚明。綜上所述，被告丙○○及戊○○係事後基於主觀上懷疑告訴人與被告丙○○之妻有不正常關係，始以強暴之
    非法方法，限制告訴人之行動自由之事實，已足認定。（三）公訴人認被告丙○○及戊○○係基於使告訴人以財物取贖人身之犯意而擄人，顯有誤會，本院認定
    之犯罪事實與公訴人起訴之犯罪事實，其基本社會事實同一，本院自得予以變更
    起訴法條，併予敘明。又被告丙○○於八十二年間，前因違反麻醉藥品管理條例
    案件，經本院判處有期徒刑四月，於八十三年一月十九日入監執行，同年五月十
    六日執行完畢等情，有台灣高雄地方法院檢察署刑案資料查註紀錄表一紙在卷可
    稽，其於五年內再犯本件最重本刑為有期徒刑以上之罪，為累犯，應依刑法第四
    十七條之規定加重其刑。爰審酌被告丙○○僅因心存懷疑並無積極證據認告訴人
    與其妻有不正常關係，即以非法方式自行解決前開糾紛，被告戊○○僅因被告丙○○為其老闆，未查證實情，即與被告丙○○共同妨害告訴人行動自由長達二十
    多小時，且犯後飾詞狡辯，矢口否認妨害自由犯行，未見具體認錯悔悟表現，惟
    念其尚坦承部分傷害犯行等一切情狀，分別量處如主文所示之刑。又被告戊○○
    行為後，刑法第四十一條第一項業於九十年一月十日修正公布，同年月十二日生
    效，其修正後規定得宣告易科罰金之範圍，較修正前之舊法為廣，是依刑法第二
    條第一項前段比較新舊法之規定，本件自應適用裁判時之法律即修正後之刑法第
    四十一條第一項，併諭知宣告易科罰金之折算標準。
三、至棒球棒、玻璃瓶、鋤頭、手銬、柴刀、石頭、木棍磚塊等物，雖係被告丙○○
    及戊○○持以傷害告訴人之工具，惟被告丙○○及戊○○均辯稱非渠等所有，且
    未扣案，又無證據證明尚存在，故不予宣告沒收。
貳、被告乙○○部分
一、被訴擄人勒贖部分
（一）公訴意旨略以：被告丙○○因懷疑告訴人與其妻及友人陳美琪有男女間不正常
      關係，心生不滿，竟於八十八年三月九日上午十一時許，與被告乙○○、戊○○兩人基於共同之勒贖犯意，由被告乙○○駕駛車號ＶＭ─一九八一號計程車
      在高雄縣路竹鄉文化村廟口前載被告丙○○、戊○○兩人，三人共同前往高雄
      縣茄萣鄉界揚超商前，強押告訴人並限制其行動自由，更逼迫告訴人駕駛其車
      號ＵＳ─一一七八號自小客車搭載被告戊○○，由被告乙○○駕駛上揭計程車
      搭載被告丙○○，四人共乘兩輛汽車於同日下午四時許前往路竹鄉妙覺寺。被
      告丙○○先用手銬將告訴人雙手拷住，並播放錄影帶質問告訴人為何誘姦其妻
      及陳美琪兩人，告訴人予以否認，被告丙○○一時氣憤即與被告戊○○以徒手
      、木棍及鋤頭等硬物共同毆打告訴人成傷，被告乙○○則在妙覺寺外看守把風
      。同日下午六時許，被告乙○○再以上揭計程車搭載被告丙○○、戊○○與告
      訴人前往路竹鄉○○村○○路二七八巷二十號旁之廢棄蒜頭工廠內，被告丙○○先命被告乙○○駕車離去，並命被告戊○○在外看守把風，再於工廠內徒手
      毆打告訴人，更強逼告訴人當場簽發一百五十萬元本票一張交付被告丙○○，
      籍以彌補被告丙○○綠雲罩頂之精神損失。翌日（八十八年三月十日）上午零
      時許，被告丙○○再電被告乙○○駕車返回該蒜頭工廠，搭載被告丙○○、戊○○及告訴人等人前往上揭妙覺寺過夜，被告乙○○再行駕車離去。同日上午
      九時許，被告丙○○要求告訴人打電話予陳美琪，約陳美琪出外會帳，被告丙○○即命被告乙○○駕車至妙覺寺搭載被告丙○○、戊○○與告訴人等人前往
      台南市灣里黃金海岸保齡球館載陳美琪後，一行人即前往路竹鄉○○路某處用
      餐，此時被告戊○○先行離去，丙○○一行人再由被告乙○○駕車前往路竹鄉
      鳳興保齡球館後方，質問陳美琪是否與告訴人有染，陳美琪當場否認，被告丙○○等人再返回上揭妙覺寺，適逢妙覺寺負責人丁○○在場，被告丙○○當場
      再以磚頭毆打告訴人後，丁○○見狀即向被告丙○○求情，請求被告丙○○釋
      放告訴人，被告丙○○即於同日下午五時許命被告乙○○駕車載被告丙○○、
      告訴人及陳美琪等人至高雄縣縱貫線某處，將告訴人趕下車釋放。告訴人經被
      告丙○○、戊○○兩人於上揭時地數次毆打後，而受有頭部外傷合併腦震盪、
      右側手第一掌骨骨折、四肢及背部多處擦傷及瘀腫等傷害，被被告丙○○釋收
      後即行前往國軍岡山醫院住院治療，因認被告乙○○與同案被告丙○○及戊○○共犯刑法第三百四十七條第一項擄人勒贖及同法第二百七十七條普通傷害罪
      嫌云云。
（二）按犯罪事實應依證據認定之，無證據不得推定其犯罪事實，刑事訴訟法第一百
      五十四條定有明文。又認定不利於被告之事實，須依積極證據，苟積極證據不
      足為不利於被告事實之認定時，即應為有利於被告之認定，更不必有何有利之
      證據。另刑事訴訟法上所謂認定犯罪事實之證據，係指足以認定被告確有犯罪
      行為之積極證據而言，該項證據自須適合於被告犯罪事實之認定，始得採為斷
      罪資料（最高法院三十年上字第八一六號判例、最高法院二十九年上字第三一
      ０五號判例參照）。又告訴人之指訴，本以使被告受刑事訴追或處罰為目的，
      故其陳述是否與事實相符，自應調查其他證據，以資審認，苟其所為攻擊之詞
      ，尚有瑕疵，則在此瑕疵未予究明以前，即不能遽採為斷罪之基礎，亦有最高
      法院六十九年台上字第一五三一號判例可參。
（三）公訴人認被告乙○○涉犯刑法第三百四十七條第一項擄人勒贖罪嫌，無非係以
      被告乙○○於前揭時地駕車載被告丙○○、戊○○及告訴人前往妙覺寺之際，
      已知告訴人確遭被告丙○○及戊○○私行拘禁，仍收受車資，足見被告乙○○
      與被告丙○○與戊○○有擄人勒贖之犯意聯絡及分擔駕駛行為作為其論罪依據
      。訊據被告乙○○堅決否認有何擄人勒贖及妨害自由犯行，辯稱：伊不認識告
      訴人，伊僅係負責開車，伊不知道他們在做什麼等語，經查：
  １、被告乙○○於八十八年三月九日搭載被告丙○○、戊○○及告訴人至蒜頭工廠
      後即駕離等情，業據告訴人於警訊時供稱：「到達該工廠後：：：綽號永裕仔
      （指被告乙○○）即離開現場」等語（見八十八年八月二十五日警訊筆錄）紊
      詳；另據同案被告丙○○於本院審理時供稱：「乙○○是載我們的司機，他沒
      有把風，他是把我們載到定點就離開，車資是一百五十元：：：」、「林某是
      載我們到蒜頭工廠後，他就離開：：：」等語（見本院九十年五月十日調查筆
      錄）相符，是被告乙○○於八十八年三月九日，僅搭載渠等至蒜頭工廠後隨即
      離開，而當時告訴人行動自由尚未受限制，且尚未遭受被告丙○○及戊○○毆
      打一事，堪以認定。
  ２、被告乙○○雖於警訊時供稱：「時至半夜時，洪某再打電話至車行叫我到蒜頭
      工廠載他與黑道良、被害人等三人，上車後亦由洪某指揮我開到路竹鄉妙覺寺
      ，到達後，其三人下車，我就離開」等語（見八十八年九月十九日警訊筆錄）
      ，惟其於本院審理時稱：「（為何在警訊時，有說半夜，洪某有打電話給你，
      叫你載他們去妙覺寺？）沒有。應是隔天」等語（見本院九十年十二月十二日
      調查筆錄）。據告訴人於本院審理時供稱：「：：：九點多時洪某及張某就用
      機車把我載到妙覺寺，林某當時沒有在場：：：」等語（見本院九十年三月十
      五調查筆錄），另據同案被告丙○○於本院審理時供稱：「天快亮時，張某要
      把王某載到妙覺寺，我們三人就開車到妙覺寺，不是開林某、張某及王某的車
      ，忘記是開何人的車：：：」等語（見本院九十年五月十日調查筆錄），足徵
      八十八年三月九日晚上，係被告丙○○及戊○○以機車強行搭載告訴人前往妙
      覺寺，並非被告乙○○。
  ３、於翌日即八十八年三月十日，被告乙○○雖有載被告丙○○、戊○○及告訴人
      與證人己○○會合，並先至高雄縣路竹鄉○○路某麵攤吃飯，再搭載被告丙○○、告訴人及證人己○○至黃金保齡球館，隨後於當日下午四、五時許，又載
      渠等至妙覺寺，惟據證人己○○於本院審理時證稱：「（有否看見告訴人有被
      手銬銬住？）我剛看見告訴人時，他的手是被一件小外套蓋住，所以我也沒有
      看見，不清楚是否有靠手銬」、「：：：我的小外甥女跟我出門，是因為我要
      出門時，她就跟我一起出門，一起回家，在妙覺寺時，是由乙○○照顧她。」
      等語，證人丁○○於本院審理時證稱：「（有否看見告訴人有被手銬銬住？）
      沒有被靠手銬」等語（均見本院九十年七月十九日調查筆錄），是被告乙○○
      雖載證人己○○、被告丙○○及告訴人至前揭麵攤、黃金保齡球館及妙覺寺等
      地方，但因為告訴人雙手有以小外套蓋住，是被告乙○○應無法得知告訴人有
      遭被告丙○○及戊○○其妨害行動自由，且渠等至妙覺寺時，被告乙○○係在
      照顧證人己○○之小外甥女，亦未參與被告丙○○及告訴人糾紛之處理。
  ４、再者，據告訴人於警訊時自稱：「乙○○雖未參與對我毆打：：：」等語（見
      八十九年四月十日警訊筆錄），且據證人洪正典即妙覺寺負責人到庭證稱：「
      ：：：當時，我有向洪某求情，叫他不要再打王某，當時林某（指乙○○）也
      有向洪某求情」等語（見本院九十年四月十二日調查筆錄），倘被告乙○○確
      有與被告丙○○及戊○○共同傷害及妨害告訴人行動自由之意，則為何被告乙○○未曾傷害過告訴人？且見被告丙○○毆打告訴人時，又替告訴人求請？
  ５、雖告訴人於警訊時稱：「乙○○雖未參與對我毆打，但他明知且親眼見到洪某
      二人以手銬銬住我，毆打我，控制我一段時間，他離開多次，若他無語洪某等
      有犯意聯絡，為何不去報警來救我，且繼續『受僱』於洪某，再『載』我去往
      很多地方」云云（見八十九年四月十日警訊筆錄），承前所述，被告乙○○雖
      多次搭載被告丙○○、戊○○及告訴人至不同地點，然其並未知悉被告丙○○
      及戊○○有妨害告訴人之行動自由，且不能以被告乙○○未報案即認其有共同
      妨害自由之犯意聯絡。又被告丙○○及戊○○之行為不構成擄人勒贖罪嫌部分
      ，如前理由壹、二所述，是被告乙○○對擄人勒贖部分，當無與被告丙○○及
      戊○○有行為之分擔及犯意之聯絡。此外，本院復查無其他積極證據足資審認
      被告乙○○有何公訴人所指擄人勒贖或妨害自由罪嫌，揆之前揭法條及判例意
      旨，依法自應為被告乙○○無罪之諭知。
二、被告乙○○被訴傷害部分：按告訴乃論之罪，告訴人於第一審辯論終結前，得撤
    回其告訴；又告訴經撤回者，法院應諭知不受理之判決，刑事訴訟法第二百三十
    八條第一項，及第三百零三條第三款定有明文。惟本件告訴人甲○○於本院審理
    中，於九十年六月二十八日以書狀撤回被告乙○○傷害部分之告訴，此有撤回告
    訴狀一份附卷可佐，揆諸前開說明，自應為不受理判決之諭知。
據上論斷，應依刑事訴訟法第二百九十九條第一項前段、第三百條、第三百零一條第
一項、第三百零三條第三款，刑法第二條第一項前段、第二十八條、第三百零二條第
一項、修正後第四十一條第一項、第四十七條，罰金罰鍰提高標準條例第一條前段、
第二條，判決如主文。
本案經檢察官葉淑文到庭執行職務。
中      華      民      國    九十一      年    五      月    二十三    日
                                臺灣高雄地方法院刑事第七庭
                                    審判長法  官    黃蕙芳
                                          法  官    何秀燕
                                          法  官    張茹棻
右正本證明與原本無異。
如不服本判決，應於判決送達後十日內，向本院提出上訴狀。
                                          書記官    李忠霖
中      華      民      國    九十一      年    五      月    二十四   日
附錄法條：
中華民國刑法第三百零二條
 (剝奪他人行動自由罪)
私行拘禁或以其他非法方法，剝奪人之行動自由者，處五年以下有期徒刑
、拘役或三百元以下罰金。
因而致人於死者，處無期徒刑或七年以上有期徒刑，致重傷者，處三年以
上十年以下有期徒刑。
第一項之未遂犯罰之。
